臺灣臺南地方法院刑事裁定
111年度撤緩字第241號
聲  請  人  臺灣臺南地方檢察署檢察官
受  刑  人  陳冠綸

                    籍設嘉義縣○○鄉○○村○○路00號之0&ZZZZ; &ZZZZ; ○○○○○○○○○○）


上列聲請人因受刑人竊盜案件，聲請撤銷緩刑之宣告（111年度
執聲字第1353號），本院裁定如下：
    主  文
陳冠綸於本院一百一十年度簡字第二八四七號刑事簡易判決之緩
刑宣告撤銷。
    理  由
一、聲請意旨略以：受刑人陳冠綸因竊盜案件，經本院以110年
    度簡字第2847號判決判處罰金新臺幣（下同）5萬元，緩刑3
    年，緩刑期間付保護管束，並應於判決確定之日起半年內接
    受法治教育6場次，該案件於民國111年4月11日確定。茲因
    受刑人經合法通知應接受法治教育6場次，於期限內僅完成2
    場次，於111年7月18日、同年8月22日、同年9月7日、同年9
    月19日、同年10月5日均未至臺灣臺南地方檢察署參加法治
    教育課程，乃違反刑法第74條第2項第8款所定負擔情節重大
    ，已合於刑法第75條之1第1項第4款所定得撤銷緩刑之原因
    ，爰依刑事訴訟法第476條之規定，聲請撤銷緩刑之宣告等
    語。
二、按緩刑宣告，得斟酌情形，命犯罪行為人為預防再犯所為之
    必要命令；受緩刑之宣告而違反第74條第2項第1款至第8款
    所定負擔情節重大，足認原宣告之緩刑難收其預期效果，而
    有執行刑罰之必要者，得撤銷其宣告，刑法第74條第2項第8
    款、第75條之1第1項第4款分別定有明文。
三、經查：
  ㈠本件受刑人前因竊盜案件，經本院以110年度簡字第2847號判
    決判處罰金5萬元，緩刑3年，緩刑期間付保護管束，並應於
    判決確定之日起半年內接受法治教育6場次，該案件於111年
    4月11日確定，該案判決及臺灣高等法院被告前案紀錄表1份
    在卷可稽，故受刑人應於上開判決確定之日起6個月內即111
    年10月10日前，履行緩刑所附條件接受法治教育6場次，首
    堪認定。
　㈡嗣受刑人經臺灣臺南地方檢察署（下稱臺南地檢署）檢察官
    合法通知於111年5月17日至該署執行科報到，受刑人並未遵
    期至臺南地檢署報到，經檢察官以受刑人之行為違反保安處
    分執行法第74條之2第2款應服從檢察官命令之規定，情節重
    大，向本院聲請撤銷其緩刑，經本院以111年度撤緩字第100
    號案件受理後，經本院書記官於111年6月9日以電話告知受
    刑人請其於7日內向臺南地檢署執行科報到，受刑人於同年6
    月14日前往，並陳報其實際住址、聯繫電話，於同年7月6日
    前往臺南地檢署接受緩刑必要命令案件之執行及參加法治教
    育課程，該次執行時觀護人已交付「法治教育時數登記卡」
    ，明確告知其法治教育之履行期間為「111年4月11日起至11
    1年10月10日止」、「應履行時數：6場」、指定參加法治教
    育日期為「111年7月6日、同年7月18日、同年8月10日、同
    年8月22日、同年9月7日、同年9月19日；時間均為下午14時
    至16時30分」，並有提供承辦觀護人之聯繫電話，告知請假
    方式等情，有本院111年度撤緩字第100號案件之公務電話紀
    錄、臺南地檢署111年6月14日執行筆錄、受刑人於111年7月
    6日填載之臺南地方檢察署社區處遇個案基本資料、觀護人
    執行社區處遇案件受案晤談表、緩刑附帶應履行必要命令人
    應行注意事項具結書在卷可參；而本院上開撤銷緩刑案件則
    以受刑人已前往向臺南地檢署執行科報到，難認其有違反刑
    法第74條第2項第8款所定負擔，或保安處分執行法第74條之
    2第2款所定應服從檢察官及執行保護管束者命令等規定，而
    達情節重大之情形，駁回檢察官之聲請，亦有上開裁定可參
    。故受刑人前於111年7月6日接受緩刑必要命令案件執行及
    參加法治教育課程時，已清楚知悉其應參加之法治教育日期
    、辦理請假之手續與聯繫方式，亦知悉若違反緩刑附帶應履
    行之必要命令而情節重大者，檢察官將可向法院聲請撤銷緩
    刑之法律效果等情，亦堪認定。
　㈢又受刑人於111年7月6日參與第1次之法治教育課程後，同年7
    月18日即未參加第2次之法治教育課程，經臺南地檢署發函
    予以告誡並通知補行安排同年10月5日之法治教育課程，觀
    護人並於111年8月9日以電話提醒受刑人應於同年8月10日遵
    期參加原排定之法治教育課程、加排之同年10月5日課程，
    受刑人於同年8月10日參與第2次法治教育課程後，嗣後均未
    再參與任何法治教育課程，臺南地檢署亦針對其未參與同年
    8月22日、9月7日、9月19日、10月5日之法治教育課程均發
    函告誡，有進行日期為111年8月9日之觀護輔導紀要1份、臺
    南地檢署告誡函及送達證書各5份在卷可參，故受刑人確實
    未在判決確定後6個月之期限內，履行應參與法治教育6場次
    之命令，參以上開6個月內履行6場次之條件，並非嚴格，若
    其確實有悔悟之心，於檢察官第一次向本院聲請撤銷緩刑後
    ，本應珍惜原判決給予緩刑之機會，更為積極參加法治教育
    課程，履行原判決所諭知預防再犯之命令，惟其僅有參加2
    場次之法治教育課程，實有相當之差距，其違反之情節難謂
    輕微。
　㈣再者，受刑人未參與同年8月22日、9月7日、9月19日、10月5
    日之法治教育課程，其針對上開法治教育課程，均未有任何
    事前請假之行為，僅於111年8月23日上午致電觀護人，表示
    「8月22日因辦理阿公後事，至下午1點多才結束，未及前來
    參加法治教育課程」，有進行日期為111年8月23日之觀護輔
    導紀要在卷可參。而經本院查詢受刑人之二親等資料，其外
    祖父楊新德於「111年10月10日」死亡，祖父陳俊成仍建在
    ，有戶役政資訊網站查詢之二親等關聯資料、個人戶籍資料
    各1份在卷可參，是受刑人應無在「111年8月22日」辦理阿
    公後事延誤法治教育課程之可能。而依前述，原判決所諭知
    6個月內履行6場次法治教育之條件，並非嚴格，受刑人應有
    履行之可能，其無正當理由拒絕履行，違反上開緩刑宣告所
    定之負擔，情節已屬重大，其甚至刻意向觀護人虛捏不實理
    由，此種欺瞞態度，亦徵受刑人並無遵守上開刑事判決所定
    緩刑負擔之誠意，漠視法院上開諭知之輕率態度，難認受刑
    人於犯後已生悔意。
　㈤綜上各情，足認本件受刑人違反上開緩刑宣告所定之負擔，
    情節已屬重大，且堪認原宣告之緩刑顯難收警惕、矯治及教
    化之預期效果，非執行刑罰，無法促其真正記取教訓，因而
    確有執行刑罰之必要。是聲請人上開聲請，核與刑法第75條
    之1第1項第4款之規定相符，應予准許，爰依聲請撤銷受刑
    人於本院110年度簡字第2847號刑事簡易判決之緩刑宣告。
四、依刑事訴訟法第476條，刑法第75條之1第1項第4款，裁定如
    主文。 　　　　
中　　華　　民　　國　　111 　年　　11　　月　　24　　日
　　　　　　　　　刑事第六庭    法　官　黃琴媛
以上正本證明與原本無異。
如不服本裁定，應於送達後5日內，向本院提出抗告狀。
　　　　　　　　　　　　　　　　書記官　楊茵如
中　　華　　民　　國　　111 　年　　11　　月　　25　　日